【裁判字號】    95,訴,233
【裁判日期】    950523
【裁判案由】    偽證
【裁判全文】
臺灣雲林地方法院協商程序宣示判決筆錄
公  訴  人  臺灣雲林地方法院檢察署檢察官
被      告  甲○○
指定辯護人  本院公設辯護人  乙○○
上列被告因偽證案件，經檢察官提起公訴（94年度偵字第4289號
），經檢察官聲請法院改依協商程序而為判決，本院認為適當，
同意由受命法官獨任進行協商判決程序，於中華民國95年5 月23
日上午10時30分在本院第五法庭宣示判決，以代判決書，出席職
員如下：
法官起立朗讀判決主文、犯罪事實要旨、處罰條文並告知上訴限
制、期間及提出上訴狀之法院，且諭知記載其內容：
一、主文：甲○○證人，於執行審判職務之公署審判時，於案情
    有重要關係之事項，供前具結，而為虛偽陳述，處有期徒刑
    陸月，緩刑參年。
二、犯罪事實要旨：
    甲○○與蔡國鈞為朋友關係，於民國92年2 月27日下午2 時
    40分許，蔡國鈞在雲林縣四湖鄉施湖村東庄寮處，因故與丙
    ○○發生爭執，蔡國鈞乃基於傷害人身體之故意，徒手毆打
    丙○○胸部一拳，致丙○○受有胸部表淺性鈍傷之傷害。經
    丙○○提出告訴後，由臺灣雲林地方法院檢察署檢察官以92
    年度偵字第2794號向本院聲請逕以簡易判決處刑，經本院判
    處拘役十日。蔡國鈞提起上訴，由本院以92年度簡上字第
    124 號案件審理。93年2 月6 日前一個月內之某日，甲○○
    受蔡國鈞之教唆，明知未曾目睹蔡國鈞有無徒手毆打丙○○
    胸部一拳之事，仍允諾為虛偽證述。同年2 月6 日16時10
    分許，本院法官在刑事第一法庭審理92年度簡上字第124 號
    蔡國鈞傷害等上訴案件時，甲○○基於偽證故意，就蔡國鈞
    有無對丙○○為傷害行為之於案情有重要關係之事項，供前
    具結後虛偽證稱：係丙○○先以右手欲毆打蔡國鈞，蔡國鈞
    僅揮手阻擋，並未出手毆打丙○○等語，而欲脫免蔡國鈞於
    該傷害案件之罪責，其所為虛偽之陳述，足生影響於該傷害
    案件判決之正確性。
三、處罰條文：刑法第168條、第74條第1款。
四、協商判決有刑事訴訟法第455條之4第1項第1款於本院訊問程
    序終結前，被告撤銷協商合意或檢察官撤回協商聲請者；第
    2款被告協商之意思非出於自由意志者；第4款被告所犯之罪
    非第455條之2第1項所得以協商判決者；第6款被告有其他較
    重之裁判上一罪之犯罪事實者；第7款法院認應諭知免刑或
    免訴、不受理者情形之一及違反同條第2項「法院應於協商
    合意範圍內為判決；法院為協商判決所科之刑，以宣告緩刑
    、二年以下有期徒刑、拘役或罰金為限。」之規定外，不得
    上訴。
五、本件如得上訴，而如不服本件判決，得自收受判決送達之日
    起10日內，向本院提出上訴狀（須附繕本），上訴於第二審
    法院。
六、依據刑事訴訟法第455條之9規定，作成本宣示判決筆錄，以
    代判決書。
中    華    民    國    95    年    5     月    23    日
                            臺灣雲林地方法院刑事第六庭
                                  書記官  李雅怡
                                  法  官  林俊良
上正本證明與原本無異。
                                  書記官  李雅怡
中    華    民    國    95    年    5     月    24    日


司法院資訊處製作；財團法人民間司法改革基金會備份。
